# 融资租赁的固定资产分期取得增值税专用发票的账务处理

提问人：sunnyran2011 时间：2012-08-10 09:59:54
大家好，第一次发帖，希望各位前辈们能帮帮忙。我公司融资租赁几台固定资产，我们先付30%的预付款给设备供应商，融资成功后由租赁公司付70%余款给厂商，我们分 24 期支付给租赁公司设备款和租金，设备发票是开给租赁公司的，租赁公司再按我们每期支付的价款给我们开具增值税专用发票，这样的话对我们来说就是分期取得固定资产的发票，进项税额也是分期抵扣，请问固定资产入账的时候怎么做账务处理，主要是涉及到固定资产进项税额抵扣的问题。（注：融资结束后固定资产所有权会转给我司）

回答人：chenyiwei
回复 sunnyran2011 的帖子
未来可获得抵扣的专用发票上注明的进项税额属于一项货币性资产。即未来所支付的租金在偿还真实的租金（对应于资产价值的不含税部分）的同时，也取得了一项货币性资产。
融资租入固定资产的初始计量金额＝（ 30 ％预付款－就该部分预付款已获得的增值税专用发票上注明的进项税额）＋（未来按租赁合同应支付的含税租金的现值－未来预计可获得抵扣的增值税进项税额的现值）。即，初始确认的会计分录为： 借：长期应收款（预计未来可抵扣进项税额的现值） 固定资产 贷：长期应付款（按租约应在租赁期内支付的含税租金的现值） （注意：长期应收款和长期应付款不能抵销，因为支付的对象不同，且无净额结算意图，不符合抵销列报的条件） 后续对长期应收款和长期应付款分别按照实际利率法进行后续计量，确认利息收入和利息支出。 对于长期应收款，以后续实际收到进项税额专用发票视作其结算，作会计处理： 借：应交税费——应交增值税（进项税额） 贷：长期应收款。

提问人：sunnyran2011 时间：2012-08-13 17:05:06
回复 chenyiwei 的帖子
购入机器设备总金额是 1640000 （含税），预付厂商30%是 492000 元，我们需要支付融资公司的总金额是 1342800 元，分 24 期支付。第一期支付 60000 元，融资公司把 492000 元和 60000 元的发票都开给我们了， 492000 是开的设备款。 60000 元那一张开的是设备款金额44324.79，税额7535.21，租赁费金额6957.26，税额1182.74.
您好，根据您的叙述，我把完整的分录做一下，希望您能看一下是否正确 借：固定资产-融资租赁 1401709.40 应交税费-应交增值税（进项税额） 71487.2（机器30%预付款金额 492000 的发票租赁公司已开给我们，有进项税额抵扣） 长期应收款（预计未来可抵扣进项税额的现值）166803.4 (注：机器总金额 1640000 ，金额就是1640000/1.17=1401709.4，税额1640000/1.17*0.17=238290.6，238290.6-71487.2=166803.4，这个长期应收款是这样计算出来的，238290.6是根据含税金额推算的，可能到最后会有零点几的差，现在只能根据这个推算） 未确认融资费用 194800 （根据合同支付给租赁公司的总金额1342800-融资租赁公司支付的机器70%的余款 1148000 ） 贷：长期应付款 -应付融资租赁款 1342800 （两年24 期要支付给租赁公司的款） 应付账款 -厂商 492000 （注：30%的预付款直接打给厂商，之前未确定融资成功，先挂的应付账款-厂商） 支付第一期融资款 60000 元 借：长期应付款 -应付融资租赁款 60000 （第一年每月付款 60000 元，包含设备款和每月的租赁费） 贷：银行存款 60000 收到第一期发票时 借：应交税费-应交增值税（进项税额）
7535.21（设备进项税额抵扣） 贷：长期应收款 7535.21 确认融资费用 借：财务费用—利息支出 6957.26（租赁公司开给我们的发票上的租赁费金额，我知道这个是根据一个公式计算出来的，不过租赁公司每月会在发票上体现出来不用我们自己计算，这个租赁费是呈逐月递减的状态） 应交税费—应交增值税（进项税额） 1182.74（上海那边的融资租赁租赁费可以开增值税专用发票，因此有进项税抵扣注：经百度查询有这个新闻，希望各位前辈也能给点意见） 贷：未确认融资费用 8140

回答人：chenyiwei
这些分录中的各个金额是如何计算出来的？其含义是什么？需要说明。

提问人：sunnyran2011 时间：2012-08-14 15:06:41
回复 chenyiwei 的帖子
能不能麻烦您再帮我看一下，谢谢！能说明的都在后面标注了。

回答人：chenyiwei
很粗地看了一下，没有发现明显的问题。要注意对其中涉及的税额要有专用发票等客观证据予以支持。另外你似乎对进项税额没有折现，当然如果影响不重大，这样的简化处理也是可以接受的。

提问人：metis1986 时间：2015-06-04 16:39:42
融资租入固定资产应该有最低租赁付款额现值和公允价值的最低者入账吧？入账价值是不是有问题？

回答人：chenyiwei
营改增之后，“最低租赁付款额现值”是指不含税的未来应付金额的折现值；租赁资产自身的公允价值也是不含税的。实际操作中两者出现重大差异的可能性较小。

提问人：hrtsex 时间：2015-07-15 12:59:45
陈版，这个好像不对了吧，我看您在另外一个帖是这么回复的：
1 、未来取得出租方开来的增值税专用发票时，才能取得抵扣进项税额的权利，因抵扣进项税额导致未来现金流出减少，因此在计算未来现金流量时需要考虑进项税抵扣的影响。 2 、未来确切可以获得不等于现在已经获得，未来可抵扣的进项税额是要在未来获得专用发票后才可抵扣的，因此不代表一项由过去的交易或事项导致的现时权利，因此未来可抵扣的进项税额不符合资产定义，不应在租赁期开始日即确认为资产。
请赐教！

回答人：chenyiwei
在计算未来现金流量时，可以考虑基本确定可获得的抵扣金额的影响。另外这并不等于现在就立即确认资产和负债，与此前的回复并不矛盾。你可以看一下我发的关于营改增后融资租赁业务的会计处理案例。